【裁判字號】    99,訴,442
【裁判日期】    990526
【裁判案由】    違反毒品危害防制條例
【裁判全文】
臺灣彰化地方法院刑事判決               99年度訴字第442號
公  訴  人  臺灣彰化地方法院檢察署檢察官
被      告  甲○○
上列被告因違反毒品危害防制條例等案件，經檢察官提起公訴（
99 年度毒偵字第412號），本院依簡式審判程序判決如下：
    主  文
甲○○施用第一級毒品，累犯，處有期徒刑玖月；又施用第二級
毒品，累犯，處有期徒刑陸月。應執行有期徒刑壹年壹月。
    事   實
一、甲○○前因煙毒案件，經臺灣高等法院臺中分院及本院各判
    處有期徒刑3年4月及2月確定，經定應執行有期徒刑3年5月
    確定。又因煙毒案件，經臺灣臺中地方法院判處有期徒刑3
    年2月確定。上開罪刑經接續執行，於民國93年12月30日執
    行完畢。另因施用毒品案件，經強制戒治後，已於90年10
    月17日執行期滿，並由臺灣彰化地方法院檢察署檢察官以90
    年度戒毒偵字第1842、1843、1844號為不起訴處分在案。其
    又於94年間，因施用第一級毒品海洛因及第二級毒品甲基安
    非他命案件，經本院以95年度訴字第182號刑事判決，就施
    用第一級毒品部分，判處有期徒刑1年；就施用第二級毒品
    部分，判處有期徒刑3月，應執行有期徒刑1年2月確定，經
    入監執行並經減刑後，於96年8月20日縮短刑期執行完畢。
    復於96年間，因施用第一級毒品海洛因案件，經本院97年訴
    字第231號刑事判決，判處有期徒刑7月確定，甫於98年1 月
    19日執行完畢。詎猶不知悔改，復基於施用第一級毒品海洛
    因之犯意，於99年1月20日上午9時許，在其位於彰化縣鹿港
    鎮○○里○○路○段267號住處，以將第一級毒品海洛因加水
    混合後經由針筒注射手臂血管之方式，施用第一級毒品海洛
    因1次；其另基於施用第二級毒品甲基安非他命之犯意，於
    99年1月20日夜間20時許，在彰化縣鹿港鎮內，由友人駕駛
    之廂型車內，以將甲基安非他命置於玻璃球內，外以火燒烤
    ，使之產生白煙，予以吸食之方式，施用第二級毒品甲基安
    非他命1次。嗣於99年1月21日，因毒品案件為警採集尿液送
    驗，結果呈嗎啡、可待因及甲基安非他命陽性反應，始查悉
    上情。
二、案經彰化縣警察局鹿港分局報告臺灣彰化地方法院檢察署檢
    察官偵查起訴。
    理  由
一、本案被告所犯係死刑、無期徒刑、最輕本刑為3年以上有期
    徒刑以外之罪，其於準備程序就前揭被訴事實為有罪之陳述
    ，經受命法官告知簡式審判程序之旨，並聽取其與公訴人之
    意見後，本院認無不得或不宜改依簡式審判程序進行之處，
    爰依刑事訴訟法第273條之1第1項、第284條之1，裁定本案
    由受命法官獨任進行簡式審判程序，合先敘明。
二、上開犯罪事實，業據被告於本院行準備程序與審理中，供承
    不諱，且被告獲案後，為警採集之尿液，經送驗結果，呈可
    待因、嗎啡、安非他命及甲基安非他命陽性反應，有彰化縣
    警察局鹿港分局委託檢驗尿液代號與真實姓名對照表及詮昕
    科技股份有限公司濫用藥物尿液檢驗報告單在卷可稽，足認
    被告之自白與事實相符，堪以採信，至被告於偵查中，否認
    施用甲基安非他命之犯行，顯與上開事實相左，自不可信。
    本件罪證明確，被告之犯行，足以認定。
三、按修正毒品危害防制條例就施用毒品者，僅於「初犯」及「
    5 年後再犯」二種情形，有其追訴條件之限制，即須於初犯
    經觀察、勒戒或強制戒治釋放後，5 年內均無施用毒品之行
    為，始能認其前所實施之觀察、勒戒或強制戒治已足遮斷毒
    癮，而得於5 年後再犯時，再予適用初犯之規定，重行觀察
    、勒戒等程序；倘5 年內已經再犯，被依法追訴處罰，縱其
    第3次（或第3次以上）施用毒品之時間在初犯釋放5 年以後
    ，即與「5年後再犯」之情形有別，且因已於「5年內再犯」
    ，顯見其再犯率甚高，原實施觀察、勒戒或強制戒治，已無
    法收其實效，而無5 年戒斷期之存在，自無再經觀察、勒戒
    及強制戒治之必要，應由檢察官逕行起訴，此有最高法院95
    年度台非字第59、65號判決及同年度第7次刑事庭會議決定
    足供參照。查：本案被告於因施用毒品案件，經強制戒治後
    ，已於90年10月17日執行期滿，並由臺灣彰化地方法院檢察
    署檢察官以90年度戒毒偵字第1842、1843、1844號為不起訴
    處分在案。其又於94年間，因施用第一級毒品海洛因及第二
    級毒品甲基安非他命案件，經本院以95年度訴字第182號刑
    事判決，就施用第一級毒品部分，判處有期徒刑1年；就施
    用第二級毒品部分，判處有期徒刑3月，應執行有期徒刑1年
    2 月確定，經入監執行並經減刑後，於96年8月20日縮短刑
    期執行完畢。復於96年間，因施用第一級毒品海洛因案件，
    經本院97年訴字第231號刑事判決，判處有期徒刑7月確定，
    甫於98年1月19日執行完畢等情，有臺灣彰化地方法院檢察
    署刑案資料查註紀錄表及全國施用毒品案件紀錄表各1份在
    卷可參，是依首開說明，被告為上開犯行，自應受訴科罰。
四、查海洛因、甲基安非他命分別係毒品危害防制條例第2條第2
    項第1款、第2款所稱之第一級、第二級毒品，依法均不得持
    有、施用。故核被告所為，係犯毒品危害防制條例第10條第
    1項之施用第一級毒品罪及同條第2項之施用第二級毒品罪。
    被告為施用毒品海洛因、甲基安非他命而持有之低度行為，
    各為其施用之高度行為所吸收，均不另論罪。被告所犯上開
    施用第一級毒品及施用第二級毒品2罪間，犯意各別，行為
    互殊，應予分論併罰。又查被告前前因煙毒案件，經臺灣高
    等法院臺中分院及本院各判處有期徒刑3年4月及2月確定，
    經定應執行有期徒刑3年5月確定。又因煙毒案件，經臺灣臺
    中地方法院判處有期徒刑3 年2月確定。上開罪刑經接續執
    行，於93年12月30日執行完畢。另因施用毒品案件，經強制
    戒治後，已於90年10月17日執行期滿，並由臺灣彰化地方法
    院檢察署檢察官以90年度戒毒偵字第1842、1843、1844號為
    不起訴處分在案。其又於94年間，因施用第一級毒品海洛因
    及第二級毒品甲基安非他命案件，經本院以95年度訴字第
    182號刑事判決，就施用第一級毒品部分，判處有期徒刑1年
    ；就施用第二級毒品部分，判處有期徒刑3月，應執行有期
    徒刑1年2月確定，經入監執行並經減刑後，於96年8月20日
    縮短刑期執行完畢。復於96年間，因施用第一級毒品海洛因
    案件，經本院97年訴字第231號刑事判決，判處有期徒刑7月
    確定，甫於98年1月19日執行完畢等情，有臺灣彰化地方法
    院檢察署刑案資料查註紀錄表、臺灣高等法院被告前案紀錄
    表各1份在卷可考，其於5年以內故意再犯本件有期徒刑以上
    之2罪，均為累犯，應各依刑法第47條第1項之規定加重其刑
    。爰審酌被告曾因施用毒品經強制戒治及刑之執行後，猶未
    能深切體認毒品危害己身之鉅，及早謀求脫離毒害之道，反
    而伺機再犯，未見有何收斂、警惕之意，無視於毒品對於自
    身健康之戕害及國家對於杜絕毒品犯罪之禁令，自有使其接
    受相當時期監禁以敦化性情之必要，惟念及被告犯後尚能坦
    承犯行，且施用毒品固戕害個人健康至深，然就他人權益之
    侵害仍屬有限，及其犯罪之動機、目的、手段、智識程度等
    一切情狀，分別量處如主文所示之刑，並定其應執行之刑，
    以示懲儆。
據上論斷，應依刑事訴訟法第273條之1第1項、第299條第1項前
段，毒品危害防制條例第10條第1項、第2項，刑法第11條前段、
第47條第1項、第51條第5款，判決如主文。
本案經檢察官邱鼎文到庭執行職務。
中    華    民    國    99    年    5     月    26    日
                  刑事第三庭          法  官  洪志賢
以上正本證明與原本無異。
如不服本判決應於收受判決後10日內向本院提出上訴書狀，並應
敘述具體理由；其未敘述上訴理由者，應於上訴期間屆滿後20日
內向本院補提理由書（均須按他造當事人之人數附繕本）「切勿
逕送上級法院」。
中    華    民    國    99    年    5     月    26    日
                                      書記官  許億先
附錄本案論罪科刑法條全文：
毒品危害防制條例第10條
施用第一級毒品者，處 6 月以上 5 年以下有期徒刑。
施用第二級毒品者，處 3 年以下有期徒刑。

司法院資訊處製作；財團法人民間司法改革基金會備份。
